【裁判字號】    98,審訴,989
【裁判日期】    981231
【裁判案由】    違反毒品危害防制條例
【裁判全文】
臺灣新竹地方法院刑事宣示判決筆錄     98年度審訴字第989號
公  訴  人  臺灣新竹地方法院檢察署檢察官
被      告  乙○○
指定辯護人  本院公設辯護人甲○○
上列被告因違反毒品危害防制條例案件，檢察官提起公訴（98年
度毒偵字第1425號、第1676號）後，聲請改依協商程序而為判決
，本院於中華民國98年12月31日下午4 時，在本院刑事第九法庭
宣示判決，出席職員如下：
                審判長法  官  劉兆菊
                      書記官  林兆嘉
                      通  譯  呂超進
法官起立朗讀判決主文、犯罪事實要旨、處罰條文，及告以上訴
限制、期間並提出上訴狀之法院，且諭知記載其內容：
一、主  文：
    乙○○施用第一級毒品，累犯，處有期徒刑壹年。又施用第
    一級毒品，累犯，處有期徒刑壹年。又施用第二級毒品，累
    犯，處有期徒刑拾壹月；扣案之甲基安非他命壹包（驗餘淨
    重點伍陸公克），沒收銷燬之。又施用第二級毒品，累
    犯，處有期徒刑拾壹月；扣案之甲基安非他命貳包（毛重各
    為零點陸伍公克、零點陸伍公克），均沒收銷燬之。應執行
    有期徒刑年；扣案之甲基安非他命包（其中壹包驗餘淨
    重點伍陸公克、另貳包毛重各為零點陸伍公克、零點陸
    伍公克），均沒收銷燬之。
二、犯罪事實要旨：
（一）乙○○前於民國91年間，因施用毒品案件，經本院於91年
      5月28日以91年度毒聲字第588號裁定送觀察、勒戒後，再
      經臺灣新竹地方法院檢察署檢察官移轉臺灣苗栗地方法院
      檢察署檢察官執行，嗣經觀察、勒戒後，認無繼續施用毒
      品傾向，於91年9 月16日執行完畢釋放出所，並經臺灣苗
      栗地方法院檢察署檢察官於91年9 月17日以91年度毒偵字
      第706 號為不起訴處分確定。又於93年間，因竊盜案件，
      經臺灣臺中地方法院於93年9 月17日以93年度易字第1806
      號判決判處有期徒刑10月確定；復於同年間，再因違反毒
      品危害防制條例案件，經臺灣臺中地方法院於94年1 月19
      日以93年度訴字第2114號判決分別判處有期徒刑8月、7月
      ，併定應執行有期徒刑1年確定；上開3罪嗣經接續執行後
      ，於95年4月6日因縮短刑期假釋出監，所餘假釋期間付保
      護管束，並於95年8 月28日假釋期滿未經撤銷，以已執行
      完畢論。再於95年間，因施用第一、二級毒品案件，經本
      院於96年1月22日以96年度訴字第2號分別判處有期徒刑11
      月、10月，併定應執行有期徒刑1年6月確定；又於同年間
      ，因竊盜案件，經本院於96年3月16日以96年度易字第128
      號分別判處有期徒刑5月、5月、4 月、11月，併定應執行
      有期徒刑1年7月確定；上開各罪嗣經本院於96年8 月10日
      以96年度聲減字第937 號裁定各減其刑期2分之1，併定應
      執行有期徒刑1年6月(甲)確定。又於96年間，因竊盜案件，
      經本院於96年5月11日以96年度易字第202號判決判處有期
      徒刑11月確定，嗣經本院於96年9 月29日以96年度聲減字
      第2373號裁定減刑為有期徒刑5 月又15日(乙)確定；上開(甲)
      (乙)部分經接續執行後，甫於97年12月29日縮刑期滿執行完
      畢。
（二）詎乙○○竟不知悔改，於前開觀察、勒戒執行完畢釋放後
      5 年內，再因施用毒品案件經追訴處罰後，仍分別為下列
      犯行：
  １、基於施用第一級毒品海洛因之犯意，於98年8 月24日晚間
      8時許，在其位於新竹市○○街108號之住處，以將第一級
      毒品海洛因摻入香菸內點燃後吸取煙霧之方式，非法施用
      第一級毒品海洛因1 次；另基於施用第二級毒品甲基安非
      他命之犯意，於98年8 月24日上午10時許，在位於新竹市
      ○○路之「長堤旅館」內，以將第二級毒品甲基安非他命
      置於吸食器（未扣案）內，點火燒烤吸其煙霧之方式，非
      法施用第二級毒品甲基安非他命1次。嗣為警於98年8月24
      日晚間10時30分許，在新竹市○○街103 號前查獲，並扣
      得第二級毒品甲基安非他命1包（淨重3.357公克），另經
      採集其尿液送驗，呈嗎啡、安非他命、甲基安非他命陽性
      反應，始悉上情。
  ２、復基於施用第一級毒品海洛因之犯意，於98年10月15日中
      午12時許，在其位於新竹市○○街108 號之住處，以將第
      一級毒品海洛因摻入香菸內點燃後吸取煙霧之方式，非法
      施用第一級毒品海洛因1 次；另基於施用第二級毒品甲基
      安非他命之犯意，於98年10月16日晚間某時，在其友人位
      於新竹市○○路○段251號之住處內，以將第二級毒品甲基
      安非他命置於吸食器（未扣案）內，點火燒烤吸其煙霧之
      方式，非法施用第二級毒品甲基安非他命1 次。嗣為警於
      98年10月16日晚間8 時25分許在上址查獲，並扣得甲基安
      非他命2包（共計毛重1.3公克），另經採集其尿液送驗，
      呈可待因、嗎啡、安非他命、甲基安非他命陽性反應，而
      查悉上情。
（三）案經新竹市警察局移送及新竹市警察局第一分局報告臺灣
      新竹地方法院檢察署檢察官偵查起訴後，經檢察官聲請認
      罪協商判決，由本院合議庭裁定由受命法官獨任改依協商
      程序而為判決。
三、處罰條文：
    毒品危害防制條例第10條第1項、第2項、第18條第1 項前段
    ，刑法第11條、第47條第1項、第51條第5款。
四、沒收銷燬之諭知：至為警於98年8 月24日晚間10時30分許扣
    得之第二級毒品甲基安非他命1 包（經鑑定後，含第二級毒
    品甲基安非他命成分，送驗淨重3.357公克、驗餘淨重3.356
    公克，有行政院衛生署草屯療養院98年9月2日草療鑑字第09
    80800168號鑑定書1 份在卷可參，見98年度毒偵字第1425號
    偵查卷第29頁；保管字號：98年度院安保管字第97號，見本
    院卷第20頁）；另為警於98年10月16日晚間8 時25分許扣案
    之第二級毒品甲基安非他命2 包（毛重各為0.65公克、0.65
    公克，共計1.3 公克，保管字號：98年度院安保管字第95號
    ，見本院卷第18頁），均屬違禁物，均應依毒品危害防制條
    例第18條第1 項前段規定諭知沒收銷燬；至驗罄部分，已失
    其違禁物之性質，爰不另為沒收銷燬之諭知。
五、協商判決除有刑事訴訟法第455條之4第1項第1款於本訊問程
    序終結前，被告撤銷協商合意或檢察官撤回協商聲請者；第
    2款被告協商之意思非出於自由意志者；第4款被告所犯之罪
    非第455條之2第1項所定得以協商判決者；第6款被告有其他
    較重之裁判上一罪之犯罪事實者；第7 款法院認應諭知免刑
    或免訴、不受理者情形之一，及違反同條第2 項「法院應於
    協商合意範圍內為判決；法院為協商判決所科之刑，以宣告
    緩刑或2 年以下有期徒刑、拘役或罰金為限」之規定者外，
    檢察官與被告均不得上訴。
六、如有前項得上訴之情形，得自收受宣示判決筆錄送達之日起
    10日內，向本院提出上訴書狀，上訴於第二審法院。
本案經檢察官洪期榮到庭執行職務。
中    華    民    國    98    年    12    月    31    日
                 刑事第九庭  書  記  官 林兆嘉
                             審判長法官 劉兆菊
以上筆錄正本係照原本作成。
中    華    民    國    98    年    12    月    31    日
                             書  記  官 林兆嘉
附錄本案論罪科刑法條全文：
毒品危害防制條例第10條
施用第一級毒品者，處6月以上5年以下有期徒刑。
施用第二級毒品者，處3年以下有期徒刑。

司法院資訊處製作；財團法人民間司法改革基金會備份。
